Contact

www.linkedin.com/in/maximilianotejada-30842736 (LinkedIn)

Top Skills

Test Automation
Go (Programming Language)
Symfony

Languages

Español (Native or Bilingual) Inglés (Professional Working)

Maximiliano Tejada

Sr backend developer Argentina

Summary

senior backend developer, con 11 años de experiencia y amplio conocimiento en infraestructura y redes. Mi stack principal es PHP con Symfony, pero estoy más que abierto a profundizar en otros lenguajes. Disfruto pensar las soluciones de punta a punta y buscar los puntos a aceitar previos al desarrollo, y también ayudar/mentorear al equipo ante dudas e inconvenientes. actualmente estoy trabajando con Ruby on Rails

Experience

Builders

Sr backend developer May 2023 - Present (4 months)

- Planning, design and development of projects from scratch and incremental in current projects, using agile methodologies.
- Review of PR from other teams.
- usage of gitlab pipelines with automated tests for deployment process.

EPWERY

Sr backend developer July 2022 - May 2023 (11 months)

- Planning, design and development of projects from scratch, using agile methodologies.
- Junior and semi-senior mentoring.

Xmartlabs

Sr backend developer March 2022 - July 2022 (5 months)

- Planning, design and development of projects from scratch, using agile methodologies.
- Junior and semi-senior mentoring.

Cobro Inmediato

Team Leader

July 2020 - February 2022 (1 year 8 months)

Buenos Aires, Ciudad autónoma de Buenos Aires, Argentina

- Planeamiento, diseño y desarrollo de proyectos desde cero e incrementales en proyectos vigentes, mediante metodologías ágiles.
- Scrum master: llevar adelante todas las reuniones de la metodología, resolver bloqueantes, dudas, etc.
- Coordinación con las demás áreas de IT (Infraestructura, Soporte N2) para tener orden y adelantarse a bloqueantes, interrupciones, etc.
- Coordinación con CEO y CTO para dar visibilidad, proyectar el roadmap y el avance del mismo.
- Tecnologías/Herramientas: PHP (Symfony), SQL(PostgreSQL, MySQL, SQL Server), Jira, Rabbitmq, GCP, AWS, Elasticsearch, Linux.

PagosPyme

Backend Developer Semi-Senior January 2014 - July 2020 (6 years 7 months)

- Planeamiento y desarrollo de proyectos desde cero e incrementales en proyectos vigentes, mediante metodologías ágiles.
- Configuración de servidores, VPNs, y redes en general.
- Tecnologías/Herramientas: PHP (Symfony), SQL(PostgreSQL, MySQL, SQL Server), Jira, Rabbitmq, GCP, AWS, Elasticsearch, Linux.

CajaDePagos

Backend Developer Junior January 2011 - January 2014 (3 years 1 month) Argentina

- Desarrollo de software para flujos de backup, agregados en sistemas vigentes y nuevos desarrollos.
- Automatización de procesos.
- Configuración de servidores, VPNs, y redes en general.
- Tecnologías/Herramientas: C#, Java, PERL, PHP, ASP classic, SQL, Linux.

Education

Fundación Proydesa

Cisco Certified Network Associate, Redes · (2010 - 2012)

Escuelas Técnicas ORT

Bachiller Técnico, Tecnología de la Información y las Comunicaciones, Tecnología de la información · (2006 - 2010)